Config:
  hfst:
    Gen: ../../../src/generator-gt-norm.hfst
    Morph: ../../../src/analyser-gt-norm.hfst
  xerox:
    Gen: ../../../src/generator-gt-norm.xfst
    Morph: ../../../src/analyser-gt-norm.xfst
    App: lookup

Tests:

# todo:
# Proofread the gold standard (below)
# Then: run analyser, then correct. 


  Noun - lämmin - ok : # Noun 'warm'
     lämmin+A+Sg+Nom: lämmin
     lämmin+A+Sg+Gen: lämpimän
     lämmin+A+Sg+Par: lämmintä
     lämmin+A+Sg+Tra: lämpimäksi
     lämmin+A+Sg+Abe: lämpimättä
     lämmin+A+Sg+Ine: lämpimässä
     lämmin+A+Sg+Ela: lämpimästä
     lämmin+A+Sg+Ill: lämpimhään
     lämmin+A+Sg+Ade: lämpimällä
     lämmin+A+Sg+Abl: lämpimältä
     lämmin+A+Sg+All: lämpimälle
     lämmin+A+Sg+Ess: lämpimännä
     lämmin+A+Pl+Nom: lämpimät
     lämmin+A+Pl+Gen: lämpimiitten
     lämmin+A+Pl+Par: lämpimiitä
     lämmin+A+Pl+Tra: lämpimiksi
     lämmin+A+Pl+Abe: lämpimittä
     lämmin+A+Pl+Ine: lämpimissä
     lämmin+A+Pl+Ela: lämpimistä
     lämmin+A+Pl+Ill: lämpimhiin
     lämmin+A+Pl+Ade: lämpimillä
     lämmin+A+Pl+Abl: lämpimiltä
     lämmin+A+Pl+All: lämpimille
     lämmin+A+Pl+Com: lämpimine
     lämmin+A+Pl+Ess: lämpiminnä
